臺灣高等法院刑事判決
108年度交上易字第321號
上  訴  人  
即  被  告  林崑福  


上列上訴人因公共危險案件，不服臺灣宜蘭地方法院108年度交
易字第171號，中華民國108年7月31日第一審判決（起訴案號：
臺灣宜蘭地方檢察署108年度偵字第3228號），提起上訴，本院
判決如下：
    主  文
上訴駁回。
    事  實
一、林崑福於民國108年6月6日19時許起，在宜蘭縣壯圍鄉壯五
    路之某工地內，飲用保力達藥酒至同日19時50分許結束後，
    竟基於酒後駕駛動力交通工具之犯意，仍駕駛車牌號碼00-0
    000號自小客車（下稱本案自小客車）欲返回其住處。嗣於
    同日20時36分許，行經宜蘭縣壯圍鄉壯圍大橋前往古結路方
    向某處時為警攔檢，因員警發覺其身上有酒味，而對其施以
    吐氣酒精濃度測試，結果測得其吐氣所含酒精濃度達每公升
    0.26毫克，始知上情。
二、案經宜蘭縣政府警察局礁溪分局報告臺灣宜蘭地方檢察署檢
    察官偵查起訴。 
    理  由
一、上開犯罪事實，業據被告林崑福於警詢、檢察官偵查、原審
    及本院審理時均坦承不諱（見宜蘭縣政府警察局礁溪分局刑
    案偵查卷宗，下稱警卷第5頁至第6頁；臺灣宜蘭地方檢察署
    108年度偵字第3228號卷，下稱偵卷第10頁；臺灣宜蘭地方
    法院108年度交易字第171號卷，下稱原審卷第26頁、第32頁
    ；本院卷第80頁），並有宜蘭縣政府警察局礁溪分局當事人
    酒精測定紀錄表1紙（見警卷第8頁）、宜蘭縣政府警察局舉
    發違反道路交通管理事件通知單影本1紙（見警卷第11頁）
    在卷可憑，被告之自白確與事實相符，堪以採信。是本案事
    證明確，被告犯行，足堪認定，應予依法論科。
二、核被告所為，係犯刑法第185條之3第1項第1款之吐氣所含酒
    精濃度達每公升0.25毫克而駕駛動力交通工具罪。又被告曾
    於106年間因酒後駕車之公共危險犯行，經臺灣宜蘭地方法
    院以106年度交簡字第1468號判決判處有期徒刑6月確定，嗣
    於107年8月7日易科罰金執行完畢等情，有本院被告前案紀
    錄表1份（見本院卷第57頁至第66頁）在卷可稽，其於有期
    徒刑執行完畢後，5年內故意再犯本案有期徒刑以上之罪，
    已符刑法第47條第1項之累犯要件，復經審酌被告除上揭構
    成累犯之前案記錄外，自99年間起至103年間止之期間內，
    更已有多達4次酒後駕車之公共危險犯行，卻又再次於前案
    執行完畢後5年期間內之初期即犯同類型之罪，顯見其不知
    記取教訓，自我控制力及守法意識均甚為薄弱，依司法院釋
    字第775號解釋意旨，衡酌罪刑相當及比例原則，應依刑法
    第47條第1項之規定加重其刑。
三、原審經審理之結果，以被告犯罪事證明確，適用刑法第185
    條之3第1項第1款、第47條第1項、刑法施行法第1條之1第1
    項等規定，並審酌被告前已有多次不能安全駕駛動力交通工
    具之前科紀錄，竟不知悔改，未能從前案記取教訓，一再酒
    後駕車，已明知酒精成分對人之意識能力具有不良影響，酒
    後駕駛自用小客車對一般往來之公眾及駕駛人自身皆具有高
    度危險性，漠視自己安危及公眾安全，於飲酒後吐氣所含酒
    精濃度達每公升0.26毫克後，心存僥倖駕駛本案自小客車行
    駛在公眾往來的道路上，嚴重危害行車安全，暨其於原審自
    陳教育程度為國小、未婚、為水泥工，每日工資約新臺幣1,
    700元，及於警詢時陳稱家庭經濟狀況勉持及其犯後坦承犯
    行之態度等一切情狀，量處有期徒刑7月，核其認事用法，
    並無違誤，量刑亦屬妥適。被告提起上訴，陳稱：因其需要
    照顧年老的父母親，若服刑，則每日無收入，且服刑完畢後
    ，會沒有工作，希望減刑以易科罰金代替云云。然原判決業
    已斟酌被告犯後坦承犯行、酒後呼氣數值所顯示之犯罪情節
    ，及其智識程度、犯罪動機、手段等情形，而就刑法第57條
    各款之科刑審酌事由予以衡量在案；又被告前於99年間因酒
    後駕車公共危險案件，經臺灣宜蘭地方法院判處拘役55日後
    ，又於101年間、103年間、106年間4度犯酒後駕車公共危險
    案件，各經法院判處有期徒刑3月、5月、4月、6月確定，並
    均執行完畢，有本院被告前案紀錄表1份可參。是本案係被
    告第6度犯酒後駕車公共危險罪，顯見其仍未因先前之科刑
    處罰而受有足夠警惕，於本案量刑時自應就此予以適度評價
    考量。從而，原審本於其裁量職權，就本件所為之量刑，並
    無量刑過重或違反比例原則、罪刑相當原則之情，且被告上
    訴辯稱：需要照顧年老的長輩，若服刑，則每日無收入，會
    沒有工作等語，亦無從執為減輕刑罰之理由，故其上訴請求
    從輕量刑，為無理由，應予駁回上訴。
據上論斷，應依刑事訴訟法第368條，判決如主文。   
本案經檢察官黃明正提起公訴，檢察官羅建勛到庭執行職務。
中    華    民    國    109   年    2     月    26    日
                    刑事第九庭  審判長法  官  潘翠雪
                                      法  官  林庚棟
                                      法  官  葉力旗
以上正本證明與原本無異。
不得上訴。
                                      書記官  王心琳
中    華    民    國    109   年    2     月    26    日
附錄：本案論罪科刑法條全文
中華民國刑法第185條之3：
駕駛動力交通工具而有下列情形之一者，處2年以下有期徒刑，
得併科20萬元以下罰金：
一、吐氣所含酒精濃度達每公升0.25毫克或血液中酒精濃度達百
    分之0.05以上。
二、有前款以外之其他情事足認服用酒類或其他相類之物，致不
    能安全駕駛。
三、服用毒品、麻醉藥品或其他相類之物，致不能安全駕駛。
因而致人於死者，處3年以上10年以下有期徒刑；致重傷者，處1
年以上7年以下有期徒刑。